【裁判字號】    90,交易,67
【裁判日期】    901204
【裁判案由】    業務過失傷害
【裁判全文】
臺灣苗栗地方法院刑事判決                            九十年度交易字第六七號
    公  訴  人  臺灣苗栗地方法院檢察署檢察官
    被      告  乙○○
右列被告因業務過失傷害案件，經檢察官提起公訴（九十年度偵字第三一０號），本
院判決如左：
    主  文
乙○○從事業務之人，因業務上之過失傷害人，累犯，處有期徒刑伍月，如易科罰金
，以參佰元折算壹日。
    事  實
一、鍾盛廷前於民國八十四年間，因業務過失傷害案件，經法院判處有期徒刑四月，
    如易科罰金，以三百元折算一日確定，於八十五年七月一日易科罰金，執行完畢
    ，其係以駕駛聯結車為業，係從事駕駛業務之人，仍不知悔改，於八十九年十月
    九日十三時許，駕駛車牌號碼ＴＩ—三七八號半聯結車車，沿苗栗縣苑裡鎮○○
    路行駛，行經該路段之支線車道至世界路幹線車道時，應注意汽車行駛至無號誌
    之交岔路口，支線道車至暫停讓幹線道車先行，並應注意車前狀況，而隨時採取
    必要之安全措施，而按當時天氣晴朗、路面並無缺陷、亦無障礙物且視距亦良好
    ，又依當時情形，並無不能注意之情形，乃竟疏於注意車前動態，而隨時採取必
    要之安全措施，亦未遵守上揭規定，行經前揭路段處未暫停讓幹道車輛先行，即
    貿然駛出該交岔路口，適有甲○○無照駕駛車牌號碼ＩＪＷ—八三七號重型機車
    車，沿苗栗縣苑裡鎮○○路由苑裡鎮往山腳方向行駛，行經該無號誌交岔路口路
    段時，亦疏未注意慢行及車前狀況，導致二車發生擦撞，致彭成煥受有頭部外傷
    併顱內出血、右下肢深度撕裂傷及後枕部嚴重撕裂傷之傷害。鍾盛廷於肇事後，
    犯罪未為發覺前，即向有偵查權之警員報案，自首犯罪並接受裁判。
二、案經甲○○訴由苗栗縣警察局通霄分局報請臺灣苗栗地方法院檢察署檢察官偵查
    起訴。
    理  由
一、訊據被告乙○○固不否認告訴人甲○○於右揭時、地發生車禍倒地受傷之事車，
    ，惟矢口否認有何過失傷害犯行，辯稱：是告訴人騎機車，看見伊駕駛之半聯結
    車從巷道出來嚇到，重心不穩而倒地受傷，雙方車輛並沒有擦撞到云云。經查，
    右揭事實，業據被害人甲○○指訴歷歷，並有道路交通事故調查表附卷可稽，又
    被告駕駛之車號ＴＩ—三七八號半聯結車前車牌及前保險桿上確有擦撞痕跡，有
    照片四幀附卷可證，是雙方車輛確有擦撞之事實，應可認定。而被害人甲○○因
    本件車禍倒地致受有前揭事實所載傷害之事實，亦有診斷證明書一紙在卷為憑。
二、茲按汽車行駛至交岔路口，支線車道應暫停讓幹線車道先行；且駕駛人應注意車
    前狀況，並隨時採取必要之安全措施；道路交通安全規則第一百零二條第一項第
    二款、第九十四條第三項分別有明文規定。被告身為駕駛人，對於上揭規定自應
    注意並遵守，且依其情況，又無不能注意之情事，詎其行經前揭路口仍未暫停讓
    幹道車先行，復未警戒車前狀況，以致肇事，可見被告於本件車禍確有違反上述
    交通安全規則至明，本件經送台灣省竹苗區車輛行車事故鑑定委員會鑑定結果及
    台灣省車輛行車事故覆議鑑定委員會覆議結果均同此認定，有該委員會九十年三
    月二十七日竹鑑字第九００一九二號函及九十年五月二十九日府覆議字第九００
    七四六號函各一份在卷可稽，足證被告於本件車禍確有過失，且其過失行為與被
    害人甲○○之受傷，有相當因果關係。綜上，本案事證明確，是被告此部分所辯
    ，並不足取，被告過失犯行堪以認定。
三、核被告乙○○所為，係犯刑法第二百八十四條第二項前段之業務過失傷害罪。又
    被告於肇事後打電話請救護車並向警報案報案，接受偵訊，有其警訊筆錄在卷可
    查，為對於未發覺之罪自首而受裁判，應依法減輕其刑。被告有事實欄所載論罪
    科刑執行情形，有台灣高等法院檢察署刑案紀錄簡覆表在卷可考，其受有期徒刑
    執行完畢後，五年以內再犯本件有期徒刑以上之罪，為累犯，應依刑法第四十七
    條規定加重其刑。被告之刑有加重及減輕情形，爰依法先加後減。爰審酌被告之
    過失程度、所生之危害、肇事後之態度及被告尚未與被害人為民事和解賠償等一
    切情狀，量處如主文所示之刑，並諭知易科罰金折算之標準。
據上論斷，應依刑事訴訟法第二百九十九條第一項，刑法第二百八十四條第二項前段
、第六十二條前段、第四十七條、第四十一條第一項前段，罰金罰鍰提高標準條例第
一條前段、第二條，判決如主文。
本案經檢察官黃志勇到庭執行職務。
中      華      民      國    九十      年     十二     月      四      日
                                      臺灣苗栗地方法院刑事第一庭
                                              法  官  林  靜  雯
右正本證明與原本無異。
如不服本判決，應於判決送達後十日內向本院提出上訴狀( 應附繕本 )，上訴於臺灣
高等法院台中分院。
                                              書記官  歐  明  秀
中      華      民      國    九十      年     十二     月      四      日
附錄：
刑法第二百八十四條
因過失傷害人者，處六月以下有期徒刑、拘役或五百元以下罰金，致重傷者，處一年
以下有期徒刑、拘役或五百元以下罰金。
從事業務之人，因業務上之過失傷害人者，處一年以下有期徒刑、拘役或一千元以下
罰金，致重傷者，處三年以下有期徒刑、拘役或二千元以下罰金。


司法院資訊處製作；財團法人民間司法改革基金會備份。
